臺灣嘉義地方法院民事判決　　　　　　　　96年度親字第37號
原　　　告　甲○○
被　　　告　丁○○
兼　法　定
代　理　人　丙○○
被　　　告　乙○○
　　　　　　　　　　　　6號
上列當事人間請求確認親子關係不存在事件，本院於中華民國96
年10月5日言詞辯論終結，判決如下：
　　主   文
確認原告甲○○（女，民國○○年○月○○日生，身分證統一編號：Ｚ
000000000號）與被告丁○○（男，民國○○年○月○○日生，身分證
統一編號：Ｚ000000000號）間之親子關係不存在。
訴訟費用由被告負擔。
    事實及理由
一、按確認法律關係之訴，非原告有即受確認判決之法律上利益
    者，不得提起之；確認證書真偽或為法律關係基礎事實存否
    之訴，亦同；民事訴訟法第247條第1項定有明文。經查本件
    原告起訴請求確認其與被告丁○○間之親子關係不存在，影
    響日後兩造彼此間繼承權之存在與否，亦影響被告即被告丁
    ○○之生父丙○○、生母乙○○之繼承權，自屬法律關係發
    生之基礎事實，並致兩造間繼承權等私法上的權利有受到侵
    害的危險，而此可能受到侵害之狀態，得以確認判決之方式
    除去，是原告提起本件確認親子關係不存在之訴，有即受確
    認判決之法律上利益，原告自有權提起。又按確認親子關係
    事件，與社會公益有關，當事人處分主義應受限制，故民事
    訴訟法規定關於認諾、自認及不爭執事實效力之規定，在否
    認子女之訴不適用，民事訴訟法第596條第1項關於同法第58
    9條之規定，準用同法第574條第3項之規定。被告就本件訴
    訟為認諾及訴訟上自認或不爭執事實，本院僅得以此自認或
    不爭執之情形，作為自由心證判斷事實真偽之資料，要不得
    據此即為否認兩造間之親子關係，均合先敘明。
二、原告起訴主張：被告乙○○於民國78年9月17日當時，以原
    告之身分證至婦產科登記掛號，產下被告丁○○，再持婦產
    科所開具之出生證明，至戶政事務所登記被告丁○○之母親
    為原告，爰依民事訴訟法第247條規定訴請確認其與被告丁
    ○○間之親子關係不存在等語。被告則同意原告之請求。
三、按親子關係之認定部分，理論上自應以科學方式就系爭親子
    雙方進行鑑定（如血型、DNA遺傳基因檢測等方式）為之，
    以求正確；進一步以言，此類案型中亦僅有此種身體鑑定之
    科學其證據，始為直接證據，其他相關之事證，例如生父生
    母間於懷孕前之同居、以及撫育行為甚或事後雙方之認知或
    其他行為，皆僅係間接證據，用以作為親子關係認定之佐證
    。原告主張之前揭事實，為被告所不爭，並據其提出財團法
    人天主教聖馬爾定醫院親子血緣關係DNA驗證報告書1份為證
    。依卷附前開鑑定報告記載：「乙○○與丁○○之送檢檢體
    ，其基因座相對應之各DNA型別均無矛盾，故存在血緣關係
    之機率為99.9999﹪，故乙○○與丁○○應存有親子血緣關
    係。」等語，得據以排除原告與被告丁○○之親子血緣關係
    ，足證原告與被告丁○○無親子血緣關係，是原告上述主張
    ，堪信為真實。從而，原告依民事訴訟法第247條第1項規定
    請求確認其與被告丁○○間之親子關係不存在，為有理由，
    應予准許。
四、據上論結，本件原告之訴為有理由，依民事訴訟法第78條、
    第85條第1項前段，判決如主文。
中　　華　　民　　國　　96　　年　　10　　月　　19　　日
                  家事法庭法　官　黃仁勇
以上正本係照原本作成
如對本判決上訴應於判決送達後20日向本院提出上訴狀
中　　華　　民　　國　　96　　年　　10　　月　　19　　日
                          書記官　孫靜芳
